# 请教陈版 2 个附注填列问题

提问人：悠 扬 的心 时间：2021-01-22 08:05:03
1.附注《所有权或使用权受到限制的资产》
如果被审计单位通过不动产抵押取得银行授信，但一直未使用授信或者报告期期末实际使用授信余额为 0 ，即主债务为 0 ，这种情况下，是否需要将该不动产的期末账面价值披露为受限资产？
2.附注《间接法现金流量表》
被审计单位涉及财政贴息，账务处理收到财政资金时计入递延收益（收到与其他经营活动有关的现金），然后在借款期间内摊销冲减财务费用（影响净利润，但不影响经营活动现金流净额），请问是在“加：财务费用（收益以-填列）”剔除财政贴息摊销对财务费用的影响，还是在“经营性应付项目的增加（减少以-填列）”剔除财政贴息摊销对财务费用的影响？
谢谢。

回答人：chenyiwei
1 、取决于该资产是否处于被抵押状态（查阅相关登记信息）。
2 、在“加：财务费用（收益以-填列）”剔除财政贴息摊销对财务费用的影响。